en: Egg component replaced: Egg wash; Egg white; Egg yolk; Whole egg; Other
lt-LT: Pakeičiamas kiaušinio komponentas: Kiaušinių plakinys; Kiaušinio baltymas; Kiaušinio trynys; Visas kiaušinis; Kita
zh-CN: 蛋原料替代情况: 蛋液; 蛋清; 蛋黄; 全蛋; 其他
ko: 대체된 계란 성분: 에그 워시; 계란 흰자; 계란 노른자; 전란; 기타
tr: Yumurta bileşeni değiştirildi: Yumurta cilası; Yumurta akı; Yumurta sarısı; Tam yumurta; Diğer
pt-BR: Componente de ovo substituído: Ovo batido; Clara de ovo; Gema de ovo; Ovo inteiro; Outro
ro-RO: Componenta de ou înlocuită: Glazură de ou; Albuș de ou; Gălbenuș de ou; Ou întreg; Altele
sv: Äggkomponent utbytt: Äggstrykning; Äggvita; Äggula; Helt ägg; Övrigt
pl: Zastępowany składnik jaja: Glazura jajeczna; Białko jajka; Żółtko jajka; Całe jajko; Inne
fr: Partie de l’œuf remplacée: Dorure à l’œuf; Blanc d’œuf; Jaune d’œuf; Œuf entier; Autre
es: Componente de huevo reemplazado: Baño de huevo; Clara de huevo; Yema de huevo; Huevo entero; Otro
vi: Thành phần trứng được thay thế: Nước trứng quét; Lòng trắng trứng; Lòng đỏ trứng; Trứng nguyên quả; Khác
nb: Eggkomponenten er byttet ut: Eggestryk; Eggehvite; Eggeplomme; Hele egg; Annet
da: Udskiftet æggebestanddel: Æggepensling; Æggehvide; Æggeblomme; Helt æg; Andet
sk-SK: Nahradená vaječná zložka: Vajíčko na potieranie; Bielok; Žĺtok; Celé vajce; Iné
th: ส่วนประกอบของไข่ที่ถูกแทนที่: ไข่สำหรับทาหน้าขนม; ไข่ขาว; ไข่แดง; ไข่ทั้งฟอง; อื่นๆ
hr-HR: Zamijenjena komponenta jaja: Premaz od jaja; Bjelanjak; Žumanjak; Cijelo jaje; Ostalo
ru: Заменяемый компонент яйца: Яичная смазка; Яичный белок; Яичный желток; Цельное яйцо; Другое
ja: 置き換えられた卵コンポーネント: 塗り卵; 卵白; 卵黄; 全卵; その他
zh-TW: 替代的雞蛋成分: 蛋液; 蛋白; 蛋黃; 全蛋; 其他
it: Componente dell'uovo sostituito: Doratura all’uovo; Albume; Tuorlo; Uovo intero; Altro
sl-SI: Zamenjana jajčna komponenta: Jajčni premaz; Jajčni beljak; Jajčni rumenjak; Celo jajce; Drugo
el: Αντικατάσταση συστατικού αυγού: Διάλυμα αυγού; Ασπράδι αυγού; Κρόκος αυγού; Ολόκληρο αυγό; Άλλο
hu: Tojásösszetevő helyettesítve: Tojáskenés; Tojásfehérje; Tojássárgája; Egész tojás; Egyéb
cs: Nahrazená vaječná složka: Vejce na potření; Bílek; Žloutek; Celé vejce; Jiné
bg-BG: Заменен компонент на яйцето: Яйчна глазура; Белтък; Жълтък; Цяло яйце; Друго
nl: Ei component vervangen: Eistrijksel; Eiwit; Eidooier; Heel ei; Overige
pt-PT: Componente do ovo substituído: Ovo batido; Clara de ovo; Gema de ovo; Ovo inteiro; Outro
fi: Korvattava munan osa: Voitelumuna; Valkuainen; Keltuainen; Kokonainen kananmuna; Muu
de: Ersetzte Eierkomponente: Eistreiche; Eiweiß; Eigelb; Vollei; Sonstige